【裁判字號】    94,附民上,40
【裁判日期】    950221
【裁判案由】    妨害自由
【裁判全文】
臺灣高等法院刑事附帶民事訴訟判決
上  訴  人
即  原  告  甲○○
代  理  人  張家琦律師
被上訴人即
被      告  丁○○
            戊○○
            丙○○
            乙○○
上列原告因被告妨害自由案件（臺灣桃園地方法院93年度易字第
673 號），提起刑事附帶民事訴訟，請求損害賠償，經臺灣桃園
地方法院判決後，原告不服該判決，提起上訴，本院判決如下：
    主  文
上訴駁回。
    事  實
甲、上訴人即原告甲○○於第一審提起刑事附帶民事訴訟：
一、聲明：被告丁○○、戊○○、丙○○、乙○○應連帶給付原
    告新臺幣（下同）300 萬元，及自起訴狀繕本送達之翌日起
    至清償日止，按年息百分之5 計算之利息。願供擔保請准宣
    告假執行。
二、事實陳述：原告於桃園縣中壢市○○路 216號開設「銓陽診
    所」，並僱用被告丁○○擔任藥師一職。被告丁○○嗣與原
    告就執行業務方式爭執不下，因而擅離職守，未依約執行藥
    師業務。復於民國（下同）91年6月24日晚上8時許，夥同被
    告戊○○、乙○○、丙○○、戴瑋佑等人前往上開診所，戊○○以身體推擠原告，大聲要脅原告簽具離職證明書，戴瑋
    佑更出言恐嚇「要是不簽，就給我小心點」等語後，便揚長
    而去，因此造成原告看診中斷，身心更係受到極大之驚嚇與
    恐懼，為此爰依侵權行為法則，請求被告丁○○、戊○○、
    乙○○、丙○○連帶給付 300萬元之精神慰撫金及自起訴狀
    繕本送達之翌日起至清償日止，按年息百分之5 計算之利息
    。
三、證據：援用刑事訴訟之證據。
乙、被上訴人即被告方面：
    被告未提出書狀，亦未作何陳述，惟依渠等在刑事訴訟之陳
    述，不承認有何侵權行為。
丙、原審以刑事部分不能證明被告丁○○、戊○○、丙○○、乙○○四人犯罪，判決該四人無罪，就附帶民事訴訟部分，除
    就戴瑋佑部分裁定移送民事庭外，依刑事訴訟法第503條第1
    項前段判決駁回原告之訴（即本案原告對被告丁○○、戊○○、丙○○、乙○○請求部分）。
丁、原告除不服刑事部分之判決，請求檢察官提起上訴外，對附
    帶民事訴訟部分，亦提起上訴，請求廢棄原判決，並請求判
    決如其於第一審之請求，原告並聲明如刑事訴訟部分仍認定
    被告無罪而判決上訴駁回時，請將附帶民事訴訟部分，移送
    本院民事庭云云。
    理  由
一、按刑事訴訟諭知無罪、免訴或不受理之判決者，應以判決駁
    回原告之訴，刑事訴訟法第503條第1項前段定有明文。
二、復按刑事訴訟法第507條（係舊法之條文，現行條文係第503
    條）第 1項但書所載經原告聲請時，應將附帶民事訴訟移送
    管轄法院之民事庭，必須諭知無罪，免訴或不受理判決之法
    院，始能適用，徵諸同條項前段之規定，至為明顯，若諭知
    無罪、免訴或不受理判決之法院，因未據原告聲請，已以判
    決駁回原告之訴，經原告合法上訴，則上訴審法院即應審核
    其上訴是否有理而為裁判，如審理結果，認上訴為有理由，
    固應依法改判，如認上訴為無理由，亦即應為駁回上訴之判
    決，無再適用上開條項但書之餘地（參看最高法院29年附字
    第356號判例）。
三、本件被告丁○○、戊○○、丙○○、乙○○四人被訴妨害自
    由案件，經臺灣桃園地方法院諭知無罪（93年易字第 673號
    ），檢察官不服該判決提起上訴後，業經本院判決上訴駁回
    在案，依照首開規定，則原審駁回上訴人在第一審之訴及其
    假執行之聲請，經核並無不合，上訴人猶執陳詞上訴指摘原
    判決不當，請求廢棄第一審判決，並請求如刑事部分仍為無
    罪之判決，請將附帶民事訴訟部分移送本院民事庭，為無理
    由，應予駁回。
四、據上論斷，應依刑事訴訟法第490條前段、第368條，判決如
    主文。
中    華    民    國    95    年    2     月    21    日
                  刑事第十一庭審判長法  官  張連財
                                    法  官  楊照男
                                    法  官  林明俊
以上正本證明與原本無異。
不得再上訴。
                                    書記官  蕭進忠
中    華    民    國    95    年    2    月    27    日


司法院資訊處製作；財團法人民間司法改革基金會備份。
